# 股份制改造

提问人：liubin988513 时间：2014-10-11 08:51:58
请教一问题，有限责任改制成股份公司时候，股东欠公司的钱必须偿还清楚吗？最终控制方或者其他最终控制方控制的主体呢？如果不清零，除开资金占用问题，对股改是否没有什么影响

回答人：chenyiwei
我理解要看该欠款的经济实质，是否属于正常的具有商业实质的交易形成的、条件公允且未逾期的应收款项；如果套用上市公司判断非经营性资金占用的标准，是否可能被认定为非经营性资金占用等。。要防止被认为存在实质上出资不实或抽逃出资等问题